【裁判字號】    90,上易,465
【裁判日期】    891229
【裁判案由】    毒品危害防制條例
【裁判全文】
臺灣高等法院臺中分院刑事判決                      九十年度上易字第四六五號
    上  訴  人
    即  被  告  乙○○
右上訴人因違反毒品危害防制條例案件，不服臺灣臺中地方法院八十九年度易字第三
一五六號中華民國八十九年十二月二十九日第一審判決（起訴案號：臺灣臺中地方法
院檢察署八十九年度偵字第五二一二號；併辦案號：同署八十九年度偵字第七四三四
、七五九一號），提起上訴，本院判決如左：
      主  文
原判決撤銷。
乙○○連續施用第二級毒品，累犯，處有期徒刑拾月，扣案之第二級毒品安非他命壹
包（含袋重約零點陸公克）沒收銷燬之、吸食器壹組沒收。
      事  實
一、乙○○前曾於民國（下同）八十五年間因違反麻醉藥品管理條例案件，經原審法
    院判處有期徒刑六月，於八十六年二月十二日易科罰金執行完畢。又於八十七年
    八月間及八十七年九月間，二次因施用毒品案件，先後經原審法院以八十七年度
    毒聲字第一０七九號及八十七年度毒聲字第二一五九號裁定送觀察、勒戒後，均
    無繼續施用毒品之傾向，為臺灣台中地方法院檢察署檢察官分別於八十七年八月
    十四日以八十七年度偵字第一六二六０號、八十七年十月二十七日以八十七年度
    偵字第一九六九二號均予不起訴處分確定在案。惟乙○○再因施用第二級毒品安
    非他命，三犯毒品危害防制條例第十條之罪，經臺灣台中地方法院檢察署檢察官
    以八十八年度偵字第一一八四號聲請簡易判決處刑，被原審法院判處有期徒刑五
    月確定，並依該院八十八年度毒聲字第四九號裁定令入戒治處所施以強制戒治，
    而於八十九年三月四日戒治期滿。詎乙○○復基於概括之犯意，自八十九年四月
    十日起至同年十一月二十日止，在其台中縣烏日鄉○○路九三０巷二十三弄三十
    八號住處，約每星期一次，將第二級毒品安非他命少許置於吸食器內，再以火燒
    烤吸食器之下方，待安非他命霧化成氣體後，用口、鼻吸入之方式，連續施用第
    二級毒品安非他命。其間先後於八十九年四月十一日上午八時四十五許，前往台
    中縣警察局烏日分局接受列管毒品人員之定期尿檢，而檢驗出甲基安非他命陽性
    反應；又於八十九年九月二十四二十一時三十分許，在台中巿復興路與工學路口
    經警採尿驗呈甲基安非他命陽性反應；再於八十九年十一月二十日二十一時，經
    警持搜索票至其前揭住處查扣到供其施用之第二級毒品安非他命一包（含袋重約
    ０‧六公克），及其所有吸食器一組，並採尿驗呈甲基安非他命陽性反應。
二、案經台中縣警察局烏日分局報請臺灣臺中地方法院檢察署檢察官偵查起訴，及同
    署檢察官移送併辦。
      理  由
一、訊據上訴人即被告乙○○對於右揭在其上址住處，約每星期一次，將第二級毒品
    安非他命少許置於吸食器內，再以火燒烤吸食器之下方，待安非他命霧化成氣體
    後，用口、鼻吸入之方式，連續施用第二級毒品安非他命，先後三次被採尿查獲
    之事實，坦承不諱。且其先後三次經採尿檢驗結果，均呈甲基安非他命陽性反應
    ，亦有「私立中山醫學院附設孫中山先生紀念醫院藥物濫用檢測中心」之檢驗報
    告、台中巿衛生局煙毒尿液檢驗成績書、台中縣衛生局檢驗尿水報告書各一紙附
    卷可稽。並有經警查扣到之毒品安非他命一包（含袋重約０‧六公克），及其所
    有用以施用安非他命所用之吸食器一組可資佐證，被告連續施用第二級毒品之事
    實，至為明灼。又被告於八十七年八月及九月間，二次因施用毒品案件，經送觀
    察、勒戒後，認無繼續施用毒品之傾向，均被不起訴處分，有八十七年度偵字第
    一六二六０號、八十七年度偵字第一九六九二號二份不起訴處分書在卷足憑。而
    被告因三犯毒品危害防制條例第十條之罪，經臺灣台中地方法院檢察署檢察官以
    八十八年度偵字第一一八四號聲請簡易判決處刑，原審法院判處有期徒刑五月確
    定，並依該院八十八年度毒聲字第四九號裁定令入戒治處所施以強制戒治，而於
    八十九年三月四日戒治期滿，則有臺灣臺中地方法院檢察署刑案資料查註紀錄表
    、上開起訴書、保護管束指揮書等在卷佐證。被告三犯以上毒品危害防制條例第
    十條之罪，連續施用第二級毒品之犯行，事證極為明確，犯行堪以認定。
二、核被告乙○○所為，係犯毒品危害防制條例第十條第二項之施用第二級毒品罪。
    其施用毒品而持有安非他命之低度行為，應為施用之高度行為所吸收，不另論罪
    。被告先後多次犯行，時間緊接，所犯構成要件相同，顯係基於概括之犯意反覆
    為之，為連續犯，應以一罪論，並加重其刑。另被告前曾於八十五年間，因違反
    麻醉藥品管理條例案件，經原審法院判處有期徒刑六月，於八十六年二月十二日
    易科罰金執行完畢，有臺灣臺中地方法院檢察署刑案資料查註紀錄表可按，其於
    該案受有期徒之執行完畢後，於五年內再犯本件有期徒刑以上之罪，構成累犯，
    應再遞加重其刑。
三、原審判處被告罪刑，雖非無見，然查：原審判決認被告係在台中縣、市內各地，
    多次施用毒品，但被告於警局及偵審中，皆僅供認係在其住處施用，且係約每星
    期施用一次（見八十九年度毒偵字第七四三四號卷第十四頁、第二十七頁反面，
    原審卷第三十四頁，本審九十年三月十三日審理筆錄），原判決認定事實，即有
    未合。被告上訴意旨指摘原審判決不當，非無理由，應由本院予以撤銷改判。爰
    審酌被告之品行，被告密集地施用毒品，難以自拔，本件施用毒品之期間不短，
    及其犯罪之方法、手段、所生危害、犯後態度等一切情狀，判處有期徒刑拾月與
    原審相同之刑期。扣案之毒品安非他命一包（含袋重約０‧六公克），應依毒品
    危害防制條第十八條第一項前段之規定，諭知沒收銷燬之；至吸食器一組乃被告
    所有，供施用毒品安非他命所用之物，業據其敘明在卷，爰依刑法第三十八條第
    一項第二款之規定，併予宣告沒收。
四、檢察官八十九年度偵字第七四三四、七五九一號移送併辦部分，與本件所起訴者
    具有連續犯之裁判上一罪關係，雖未經起訴，亦為起訴效力所及，法院仍應併予
    審酌裁判，爰予敘明。
五、據上論斷，應依刑事訴訟法第三百六十九條第一項前段、第三百六十四條、第二
    百九十九條第一項前段，毒品危害防制條例第十條第二項、第二十條第三項前段
    、第十八條第一項前段，刑法第十一條前段、第五十六條、第四十七條、第三十
    八條第一項第二款，判決如主文。
六、本案經檢察官甲○○到庭執行職務。
中      華      民      國      九十     年       三      月    二十    日
                                  臺灣高等法院臺中分院刑事第九庭
                                        審判長法  官  陳  筱  珮
                                              法  官  趙  春  碧
                                              法  官  古  金  男
右正本證明與原本無異。
不得上訴。
                                              書記官  林  世  傑
中      華      民      國      九十     年       三      月   二十一   日
附錄論罪科刑法條
毒品危害防制條例第十條：
施用第二級毒品者，處三年以下有期徒刑。                              Ｉ


司法院資訊處製作；財團法人民間司法改革基金會備份。
